臺灣新竹地方法院刑事判決
                                      108年度訴字第797號
公  訴  人  臺灣新竹地方檢察署檢察官
被      告  洪永普




選任辯護人  楊一帆律師
上列被告因違反毒品危害防制條例案件，經檢察官提起公訴（10
8 年度偵字第7978、9400號），本院判決如下：
    主    文
甲○○犯如附表一編號一至二「主文欄」所示之罪，各處如同表
同編號同欄所示之刑及沒收。應執行有期徒刑肆年貳月。
    犯罪事實
一、甲○○明知愷他命（Ketamine）為毒品危害防制條例第2 條
    第2 項第3 款所管制之第三級毒品，不得販賣，竟意圖營利
    ，基於販賣第三級毒品愷他命之犯意，以持用門號00000000
    00號行動電話使用微信等即時通訊軟體作為其販賣毒品之聯
    繫工具，於附表一編號1 至2 所示之時間、地點，以附表一
    編號1 至2 所示之價格，販賣附表一編號1 至2 所示毒品給
    楊○○。嗣為警於民國108 年7 月23日16時20分許對楊○○
    執行同意搜索，扣得附表一編號2 所示毒品。另於同日17時
    30分許，持臺灣新竹地方檢察署（下稱新竹地檢署）檢察官
    核發之拘票在新竹縣○○鄉○○路000 號旁將甲○○拘提到
    案，並持本院法官核發之搜索票至甲○○位在新竹縣○○鄉
    ○○街00號4 樓之居所執行搜索，扣得如附表二各編號所示
    物品，並將附表二編號2 所示行動電話數位採證，發現其微
    信等即時通訊軟體對話紀錄後，始查悉上情。
二、案經新竹地檢署檢察官指揮新竹市警察局第一分局及內政部
    警政署航空警察局偵查後起訴。
    理    由
壹、程序方面本判決所引用被告甲○○以外之人於審判外之陳述，
    檢察官、被告及其辯護人於本院準備程序時均對證據能力沒
    有爭執，且均未於言詞辯論終結前聲明異議（見訴卷第100 
    至101、155 至168 頁）。本院審酌上開證據資料作成時之
    情況，尚無違法不當及證明力明顯過低之瑕疵，亦認為以之
    作為證據應屬適當，依刑事訴訟法第159 條之5 規定，均有
    證據能力。至於本院以下所引用其他非供述證據部分，並無
    證據證明係公務員違背法定程序所取得，是依刑事訴訟法第
    158 條之4 規定反面解釋，即具證據能力。
貳、實體方面
一、認定犯罪事實所憑之證據及理由：
  ㈠上開犯罪事實，業據被告於偵查中、本院羈押審查、人犯送
    審、準備及審判程序時均坦承不諱（見聲羈卷第35至42頁、
    偵7978卷第146 至148 頁、訴卷第19至24、99至103 、155
    至168 頁），核與證人即購毒者楊○○於警詢時及偵查中之證
    述大致相符（見他1650卷第47至50、82至84頁），並有衛生
    福利部草屯療養院108 年8 月8 日草療鑑字第1080800063號
    鑑驗書、新竹市警察局偵辦毒品案件尿液檢體委驗單、詮昕
    科技股份有限公司108 年8 月6 日報告編號00000000號濫用
    藥物尿液檢驗報告、自願受搜索同意書各1 紙、新竹市警察
    局第一分局搜索扣押筆錄暨扣押物品目錄表、收據（受執行
    人：證人楊○○）各1 份、新竹市警察局第一分局搜索扣押筆
    錄暨扣押物品目錄表、收據（受執行人：被告）各2 份、被
    告遭拘提、搜索暨扣案物、蒐證照片共56張、車輛詳細資料
    報表1 紙（AUE-0511自用小客車）、本院108 年度聲搜字第
    308 號、108 年度聲搜字第314 號搜索票各1 紙在卷可稽（
    見偵7978卷第138 、142 至143 、23至26、28至31、39至67
    、22、27頁、偵9400卷第32至36頁、他1650卷第20頁），應
    堪認定。
  ㈡按販賣毒品係重大犯罪行為，斷無公然為之，且有其獨特之
    販售通路及管道，復無公定價格，又易增減分裝之份量，每
    次買賣之價量，亦可能隨時依雙方關係深淺、資力、需求量
    及對行情之認知、毒品純度、來源是否充裕、查緝鬆嚴、購
    買者被查獲時供述購買對象之可能風險評估等，而異其標準
    ，非可一概而論。而近年來政府為杜絕毒品之氾濫，對於查
    緝施用及販賣毒品之工作，無不嚴加執行，販賣毒品又係重
    罪，依一般經驗法則，販賣毒品者倘非為圖牟利，豈有甘冒
    遭查獲之極大風險，而鋌而走險之理。又毒品危害防制條例
    所稱之「販賣」，係指有償之讓與行為，包括以「金錢買賣
    」或「以物易物」（即互易）等態樣在內；祇要行為人在主
    觀上有藉以營利之意圖，而在客觀上有以毒品換取金錢或其
    他財物之行為，即足當之。至於買賣毒品之金額或所換得財
    物之實際價值如何，以及行為人是否因而獲取價差或利潤，
    均不影響販賣毒品罪之成立。查被告於本院人犯送審時供承
    本案販賣毒品賺取利潤新臺幣（下同）數百元等語（見訴卷
    第22頁），再參以前開說明，足認被告主觀上確有販賣毒品
    而以此牟利意圖自明，並為販賣構成要件行為之實現。從而
    ，被告之任意性自白與事實相符，本案事證明確，其販賣第
    三級毒品犯行，洵堪認定，應依法論科。
二、論罪科刑：
  ㈠核被告就附表一編號1 至2 所為，均係犯毒品危害防制條例
    第4 條第3 項之販賣第三級毒品罪。
  ㈡被告所犯上開2 罪間，犯意各別，行為互殊，應分論併罰。
  ㈢被告於偵查中及審判中均自白上開犯行，爰依毒品危害防制
    條例第17條第2 項規定，減輕其刑。
  ㈣被告之辯護人固以被告本案販賣第三級毒品行為只有2 次，
    對象單一，交易數量非鉅，如科以法定本刑最低有期徒刑7
    年，顯有情輕法重之情形，請求依刑法第59條規定酌減其刑
    等語（見訴卷第107 至109 、167 頁）。惟按刑法第59條規
    定須犯罪另有特殊之原因、環境與情狀，在客觀上足以引起
    一般之同情，認為即予宣告法定低度刑期，猶嫌過重者，始
    有其適用。查被告前於106 年間，因共同販賣第三級毒品未
    遂案件，經本院以107 年度訴字第380 號判決判處有期徒刑
    1 年，緩刑3 年確定（下稱前案）等情，有該案判決、臺灣
    高等法院被告前案紀錄表各1 份附卷可參，被告竟於前案緩
    刑期間，為圖私利再犯本案，犯罪動機並無顯可憫恕之處，
    再考量販賣第三級毒品之法定最輕本刑為7 年以上有期徒刑
    ，並非如販賣第一級毒品，為無期徒刑之極刑，而立法者制
    訂本法之初，其適用之對象本非僅侷限大、中盤毒販，縱認
    被告本案販賣第三級毒品只有2 次，交易對象單一，其情狀
    非如大盤毒梟，亦非即有顯可憫恕，情輕法重之情。又本院
    已依毒品危害防制條例第17條第2 項規定減輕其刑，實難認
    科以最低度刑而尚嫌過重。是辯護人此部分主張，並非可採
    。
  ㈤爰以行為人責任為基礎，審酌被告明知毒品危害防制條例所
    管制之毒品使用後容易成癮，濫行施用，非但對施用者身心
    造成傷害，且因其成癮性，常使施用者經濟地位發生實質改
    變而處於劣勢，而衍生個人之家庭悲劇，或導致社會之其他
    犯罪問題，尤其尚於前案緩刑期間，竟不知戒慎其行，再犯
    本案販賣第三級毒品案件，所為實值非難。惟念及被告犯後
    已坦承犯行，態度尚可，本案販賣第三級毒品共2 次，對象
    單一，交易數量非鉅。兼衡被告於本院審理時自陳高中肄業
    之智識程度；已婚，育有1 名未成年子女，之前在洗車廠工
    作，平均月入3 萬餘元之家庭經濟狀況（見訴卷第166 頁）
    等一切情狀，量處如主文所示之刑及定其應執行之刑，以示
    懲儆。
三、沒收：
    扣案之附表二編號2 所示行動電話為被告所有供本案犯罪所
    用，業據其於本院審理時供述明確（見訴卷第165 頁），爰
    依毒品危害防制條例第19條第1 項規定，宣告沒收。至附表
    二編號1 、3 、4 、5 所示物品，被告均否認為供本案犯罪
    所用，復無其他證據足認該等物品確為被告供本案犯罪所用
    ，爰不予宣告沒收。另證人楊○○受搜索所扣得行動電話1
    支、愷他命1 包，並非被告本案犯罪所用及已非被告持有之
    物品，爰不於被告所犯本案宣告沒收，附此敘明。
據上論斷，應依刑事訴訟法第299 條第1 項前段，判決如主文。
本案經檢察官陳榮林提起公訴，檢察官高上茹到庭執行職務。
中　　華　　民　　國　 109　　年　　1 　　月　　16　　日
                  刑事第一庭  審判長法  官  楊麗文

                                    法  官  魏瑞紅

                                    法  官  王凱平
以上正本證明與原本無異。
如不服本判決應於收受本判決後10日內向本院提出上訴書狀，上
訴書狀應敘述具體理由。上訴書狀未敘述上訴理由者，應於上訴
期間屆滿後20日內補提理由書狀於本院（均須按他造當事人之人
數附繕本） 「切勿逕送上級法院」。
中　　華　　民　　國　 109　　年　　1 　　月　　16　　日
                                    書記官   鍾佩芳
附錄本案論罪科刑法條：
毒品危害防制條例第4條第3項
製造、運輸、販賣第三級毒品者，處7 年以上有期徒刑，得併科
新臺幣700萬元以下罰金。


附 表 一      編號 時間、地點 對象 毒品種類、數量 價格 主                  文 1 108 年6 月16日18時51分許、新竹縣竹北市縣政二路東元醫院旁之全家超商前。 楊○○ 第三級毒品愷他命1 包（1.15公克） 2000元 甲○○販賣第三級毒品，處有期徒刑參年捌月。扣案如附表二編號二所示行動電話沒收。未扣案之犯罪所得新臺幣貳仟元沒收，於全部或一部不能沒收或不宜執行沒收時，追徵其價額。 2 108 年7 月23日16時10分許（起訴書誤載108 年1 月19日19時許，經公訴人當庭更正）、新竹縣竹北市縣○○路00號之統一超商前。 楊○○ 第三級毒品愷他命1 包（1.5公克 ） 2000元 甲○○販賣第三級毒品，處有期徒刑參年拾月。扣案如附表二編號二所示行動電話沒收。未扣案之犯罪所得新臺幣貳仟元沒收，於全部或一部不能沒收或不宜執行沒收時，追徵其價額。 





附 表 二    編號 品名 數量 備註 1 K盤（含刮杓） 1組  2 Iphone行動電話（含門號0000000000號SIM 卡，IMEI：000000000000000號） 1支  3 現金 3 萬6650元  4 Iphone行動電話（含門號+00000000000號SIM 卡，IMEI：000000000000000 號） 1支  5 Iphone行動電話 1支 無法解鎖